【裁判字號】    97,訴,391
【裁判日期】    970530
【裁判案由】    違反毒品危害防制條例
【裁判全文】
臺灣新竹地方法院刑事宣示判決筆錄       97年度訴字第391號
公  訴  人  臺灣新竹地方法院檢察署檢察官
被      告  乙○○
                    現於臺灣新竹監獄另案執行中
指定辯護人  本院公設辯護人  甲○○
上列被告因違反毒品危害防制條例一案，經檢察官提起公訴（97
年度毒偵字第288 號、第405 號）後，聲請本院改依協商程序而
為判決，於中華民國97年5 月30日下午4 時在本院刑事第5 法庭
宣示判決，出席職員如下：
法官起立朗讀判決主文、犯罪事實要旨、處罰條文，及告以上訴
限制、期間並提出上訴狀之法院，且諭知記載其內容：
一、主  文：
    乙○○施用第一級毒品，累犯，處有期徒刑捌月。扣案第一
    級毒品海洛因拾壹包（共計淨重零點捌貳公克）沒收銷燬之
    。又施用第二級毒品，累犯，處有期徒刑伍月。扣案第二級
    毒品安非他命貳包（共計毛重壹點伍肆公克）沒收銷燬之。
    應執行有期徒刑壹年。扣案第一級毒品海洛因拾壹包（共計
    淨重零點捌貳公克）及安非他命貳包（共計毛重壹點伍肆公
    克）均沒收銷燬之。
二、犯罪事實要旨：
（一）乙○○前於民國90年間因竊盜案件，經本院以90年度易字
      第200 號判處有期徒刑5 月確定；復因違反毒品危害防制
      條例案件，經本院以89年度訴字第672 號判處有期徒刑10
      月、5 月，應執行有期徒刑1 年確定，上開二案經接續執
      行並再經本院以91年度聲字第225 號裁定定應執行有期徒
      刑1 年5 月確定，於93年2 月19日假釋出監，嗣因施用毒
      品案件，經本院以91年度訴字第1 號判處有期徒刑1 年、
      7 月，定應執行有期徒刑1 年4 月確定，又因施用毒品案
      件經本院以93年度訴字第441 號判處有期徒刑8 月、以94
      年度易字第103 號判處有期徒刑7 月、94年度訴字第439
      號判處有期徒刑9 月確定，上開三案經本院以94年度聲字
      第853 號裁定應執行有期徒刑1 年10月，與上開假釋經撤
      銷後之殘刑接續執行，於95年10月24日假釋出監，後因有
      違反保護管束之情形，經撤銷假釋，於96年5 月23日入監
      執行殘刑，於96年7 月16日縮刑期滿假釋未經撤銷，以已
      執行論。
（二）又乙○○前於88年間因施用第2 級毒品安非他命案件，經
      本院以88年度毒聲字第1590號裁定送觀察、勒戒後，認無
      繼續施用毒品傾向，經臺灣新竹地方法院檢察署檢察官以
      88年度偵字第4989號、第5655號為不起訴處分確定。復於
      89年5 月間，因施用第1 級毒品海洛因案件，經本院以89
      年度毒聲字第993 號裁定送觀察、勒戒後，認無繼續施用
      毒品傾向，經臺灣新竹地方法院檢察署檢察官以89年度毒
      偵緝字第145 號為不起訴處分確定；再於89年10間，因施
      用第1 級毒品海洛因及第2 級毒品安非他命案件，經本院
      以89年度毒聲字第2662號裁定令入戒治處所施予強制戒治
      一年，嗣經執行強制戒治滿3 月後，並於90年8 月28日經
      本院以90年毒聲字第1371號裁定停止戒治，所餘戒治期間
      付保護管束，其上開犯行，業經本院以89年度訴字第672
      號判處應執行有期徒刑1 年確定，旋其於保護管束期間違
      反保護管束應行遵守事項，且情節重大，再經本院以90年
      度毒聲字第1760號撤銷停止戒治令入戒治處所施以強制戒
      治，嗣於91年8 月2 日執行完畢釋放，該次施用毒品犯行
      並經本院以91年度訴字第1 號判處應執行有期徒刑1 年4
      月確定。其復於93年間，因施用毒品案件，分經本院以93
      年度訴字第441 號判處有期徒刑8 月、以94年度訴字第10
      3 號判處有期徒刑7 月、94年度訴字第439 號判處有期徒
      刑9 月確定。再於96年間，因施用毒品案件，分經臺灣高
      等法院以96年度上訴字第4593號判處應執行有期徒刑1 年
      2 月、本院以96年度訴字第714 號判處應執行有期徒刑1
      年確定。
（三）詎其仍不知警惕，分別基於施用第1 級毒品及第2 級毒品
      安非他命之犯意，於97年1 月30日12時許，在其位於新竹
      市○○路8 號14樓之17居處內，以將安非他命置放於吸食
      器內加熱吸食煙霧之方式非法施用第2 級毒品安非他命1
      次，並於隔半小時後，以將海洛因摻於礦泉水置於針筒內
      注射血管之方式非法施用第1 級毒品海洛因1 次。嗣於97
      年1 月31日17時10分許，在上址前，為警查獲，並扣得第
      1 級毒品海洛因10包（合計淨重0.76公克）及第2 級毒品
      安非他命2 包（合計毛重1.54公克）及針筒1 支；旋經警
      移送台灣新竹地方法院檢察署，經該署內勤檢察官訊問後
      送監執行，於同年2 月1 日，在臺灣新竹監獄內檢查身體
      時，在其褲子右口袋內扣得第1 級毒品海洛因1 包（淨重
      0.06公克）。
三、處罰條文：
    毒品危害防制條例第10條第1 項、第2 項。
四、協商判決除有刑事訴訟法第455 條之4 第1 項第1 款於本訊
    問程序終結前，被告撤銷協商合意或檢察官撤回協商聲請者
    ；第2 款被告協商之意思非出於自由意志者；第4 款被告所
    犯之罪非第455 條之2 第1 項所定得以協商判決者；第6 款
    被告有其他較重之裁判上一罪之犯罪事實者；第7 款法院認
    應諭知免刑或免訴、不受理者情形之一，及違反同條第2 項
    「法院應於協商合意範圍內為判決；法院為協商判決所科之
    刑，以宣告緩刑或2 年以下有期徒刑、拘役或罰金為限」之
    規定者外，檢察官與被告均不得上訴。
五、如有前項得上訴之情形，得自收受宣示判決筆錄送達之日起
    10日內，向本院提出上訴書狀，上訴於第二審法院。
中    華    民    國    97    年    5     月    30    日
                  刑事第二庭  書記官  陳美利
                              法  官  李毓華
以上筆錄正本係依照原本作成。
中    華    民    國    97    年    5     月    30    日
                              書記官  陳美利
附錄本案處罰實體法條全文：
毒品危害防制條例第10條第1 項、第2 項：
施用第一級毒品者，處6 月以上5 年以下有期徒刑。
施用第二級毒品者，處3 年以下有期徒刑。


司法院資訊處製作；財團法人民間司法改革基金會備份。
